最　高　行　政　法　院　裁　定
　　　　　　　　　　　　　　　　　　 94年度裁字第02733號
聲　請　人　甲○○
上列聲請人因工廠管理輔導法事件，對於中華民國94年6月23日
本院94年度裁字第01190號裁定，聲請再審。本院裁定如下：
　　主  文
再審之聲請駁回。
再審訴訟費用由聲請人負擔。
　　理  由
一、按對於終審法院之裁定有所不服者，除合於法定再審原因，
    得聲請再審外，不容以其他之方法聲明不服，故不服終審裁
    定而未以聲請再審之程序為之者，仍應視其為再審之聲請，
    而依聲請再審程序調查裁判。又對於確定裁定聲請再審，依
    行政訴訟法第283條準用同法第277條第1項第4款之規定，必
    須表明再審理由及關於再審理由並遵守不變期間之證據。所
    謂表明再審理由，必須指明確定裁定有如何合於行政訴訟法
    第273條所定再審事由之具體情事，始為相當，倘僅泛言有
    再審事由而無具體情事者，仍難謂已合法表明再審事由，所
    為再審之聲請，即屬不合法。
二、本件聲請人未經核准取得工廠登記證，即擅自於彰化縣員林
    鎮中央里田中央巷32之3號，以「弦昌企業社」名義設置工
    廠，從事五金表面處理（皮膜處理）作業，於民國92年6月
    17日被查獲，相對人彰化縣政府乃以聲請人違反工廠管理輔
    導法第10條第1項之規定，依同法第23條第1款及相對人所訂
    定之「彰化縣政府執行未登記工廠查核基準」，於92年7月
    7日以府建工字第0920125704號違反工廠管理輔導法案件處
    分書令聲請人立即停工，並處罰鍰新臺幣（下同）10萬元整
    。聲請人不服，循序提起行政訴訟。經臺中高等行政法院以
    92年度訴字第882號判決駁回。聲請人仍未甘服，提起上訴
    ，本院以其上訴未就高等行政法院判決之如何違背法令為具
    體之指摘，認上訴不合法，以94年度裁字第1190號裁定（下
    稱原確定裁定）駁回其上訴。聲請人對原確定裁定不服，提
    起抗告。惟查本院為終審行政法院，行政訴訟法亦無對本院
    之裁定得再抗告之規定，依首開說明，本件應視為聲請再審
    。
三、聲請人再審意旨略以：相對人以聲請人未辦理工廠登記，違
    反工廠管理輔導法，惟聲請人之鄰近約一百家工廠均無辦理
    工廠登記，為何免受取締送辦？聲請人對於工廠室內流水溝
    等均依法按有關單位所指定規格裝設，原確定裁定未就聲請
    人起訴之意旨及上訴之主張詳予審酌，自有違誤，請予廢棄
    ，另為適法之裁定云云。惟對於原確定裁定以其上訴不合法
    ，予以裁定駁回，究竟有何法定再審理由，未具體表明，其
    再審之聲請為不合法，應予駁回。
四、依行政訴訟法第283條、第278條第1項、第104條、民事訴訟
    法第95條、第78條，裁定如主文。
中　　華　　民　　國　　94　　年　　12　　月　　8 　　日
                  第四庭審判長法  官　趙　永　康
                              法  官　鄭　淑　貞
                              法  官　黃　淑　玲
                              法  官　侯　東　昇
                              法  官　林  文  舟
以  上  正  本  證  明  與  原  本  無  異
中　　華　　民　　國　　94　　年　　12　　月　　9　　 日
　　　　　　　　　　　　　　　書記官　阮　桂　芬
